【裁判字號】    89,易,2457
【裁判日期】    890814
【裁判案由】    賭博
【裁判全文】
臺灣板橋地方法院刑事判決                        八十九年度易字第二四五七號
    公  訴  人  臺灣板橋地方法院檢察署檢察官
    被      告  午○○
                卯○○
                乙○○
                癸○○
                葉明鏘
                丑○○
                戌○○
                庚○○○
                酉○○
                戊○○
                亥  ○
                寅○○
                丙○○
                甲○○
                申○○
                壬○○
                巳○○
                未○○
                辛○○
                子○○
右列被告因賭博案件，經檢察官提起公訴（八十八年度偵字第二四七五０號），本院
判決如左：
    主  文
午○○共同以賭博為常業，處有期徒刑陸月，併科罰金壹萬元，有期徒刑如易科罰金
，罰金如易服勞役，均以參佰元折算壹日。扣案如附表編號一至十所示之物均沒收。
卯○○共同以賭博為常業，處有期徒刑肆月，如易科罰金，以參佰元折算壹日。扣案
如附表編號一至十所示之物均沒收。
乙○○共同以賭博為常業，處有期徒刑肆月，如易科罰金，以參佰元折算壹日。扣案
如附表編號一至十所示之物均沒收。
癸○○、葉明鏘、丑○○、戌○○、庚○○○、酉○○、戊○○、亥○、寅○○、丙○○、甲○○、申○○、壬○○、巳○○、未○○、辛○○、子○○在公眾得出入之
場所賭博財物，各科罰金陸仟元，如易服勞役，均以參佰元折算壹日。扣案如附表編
號一至六所示之物均沒收。
    事  實
一、午○○基於常業之犯意，自民國八十八年十一月一日起，在臺北縣新莊市○○路
    五八五號開設電動賭博機具店，並分別自同年月五、六日起，依序以月薪新臺幣
    （下同）二萬五千元及二萬四千元之代價，分別雇用與其有犯意聯絡之乙○○在
    上址擔任現金兌換工作；卯○○擔任開分及洗分工作，在上開公眾得出入之電玩
    店內，擺設賭博性電動機具「電腦餐廳賓果」二十五台，與不特定之顧客賭博財
    物，賴以維生，恃之為業，並採會員制，由賭客先持身分證、健保卡申請入會或
    由孰客介紹。其賭博方式為：以一比二，即一百元開二百分，向卯○○開分把玩
    ，每次最少押一盤，每盤一百分，最多押十二盤，每盤有二十五個號碼球，賭客
    所買盤內之號碼球與店方開出相同者，即中賓果，如一人獨中可得九千分，二人
    皆中則平分，以此類推，若未押中，則所押分數即自機具消失，賭客所贏之分數
    ，由卯○○洗分後，即向櫃檯之乙○○，領取上開洗分數同比例等值之現金。迨
    至同年月八日二十一時四十分許，適有賭客癸○○、葉明鏘、丑○○、戌○○、
    庚○○○、酉○○、戊○○、亥○、寅○○、丙○○、甲○○、申○○、壬○○
    、巳○○、未○○、辛○○、子○○、己○○、丁○○及辰○○（後三人另結）
    等二十人在場賭博財物時，為警當場查獲，並扣得如附表編號一至五所示當場賭
    博之器具，編號六所示賭資二十七萬六千六百五十元，編號七至十所示午○○所
    有，供其與卯○○、乙○○共同常業賭博犯行所用之物及午○○個人標會所得會
    款發票人為張瓊文、票號五六五三五號、面額十萬元之本票一紙。
二、案經臺北縣警察局新莊分局報請臺灣板橋地方法院檢察署檢察官偵查起訴。
    理  由
一、右揭事實，業據被告午○○、卯○○、乙○○、癸○○、葉明鏘、丑○○、戌○○、庚○○○、酉○○、戊○○、亥○、寅○○、丙○○、甲○○、申○○、壬○○、巳○○、未○○、辛○○、子○○迭於警偵訊及本院審理時均坦承不諱，
    互核其等供述符，復有扣案如事實欄所示之物及現場照片五幀附卷可佐，本件事
    證明確，被告等犯行均堪認定，自應依法論科。
二、查被告午○○於右揭時地開設賭博性電動機具店，擺設賭博機具達二十五台，每
    日營業額高達十萬元，業經被告午○○於警訊時自承無訛 (見偵查卷第十頁背面
    ），顯係恃賭維生甚明；被告卯○○、乙○○受雇於午○○營取薪資，亦有賴賭
    維生之意，核被告午○○、卯○○及乙○○所為，均係犯刑法第二百六十七條之
    常業賭博罪。其等所犯上開犯行，有犯意聯絡及行為分擔，皆為共同正犯。被告
    癸○○、葉明鏘、丑○○、戌○○、庚○○○、酉○○、戊○○、亥○、寅○○
    、丙○○、甲○○、申○○、壬○○、巳○○、未○○、辛○○、子○○在上址
    分別以「電腦餐廳賓果」為賭，核其等所為，均係犯刑法第二百六十六條第一項
    前段之賭博罪。爰審酌被告午○○、卯○○、乙○○於政府大力掃蕩電動玩具業
    者之際，猶犯禁圖利，法紀觀念淡薄；被告癸○○、葉明鏘、丑○○、戌○○、
    庚○○○、酉○○、戊○○、亥○、寅○○、丙○○、甲○○、申○○、壬○○
    、巳○○、未○○、辛○○、子○○嗜賭為樂，及渠等之品行、犯罪之動機、目
    的、手段、所生助長社會賭博歪風危害，惟犯後均能坦白承認，態度尚稱良好等
    一切情狀，各量處以如主文所示之刑，並就被告午○○部分諭知易科罰金及易服
    勞役之折算標準；被告卯○○、乙○○部分諭知易科罰金之折算標準；被告癸○○、葉明鏘、丑○○、戌○○、庚○○○、酉○○、戊○○、亥○、寅○○、丙○○、甲○○、申○○、壬○○、巳○○、未○○、辛○○、子○○部分諭知易
    服勞役之折算標準，以示儆懲。
三、扣案如附表編號一至五所示之物，係當場賭博之器具；編號六現金二十七萬六千
    六百五十元，係賭檯及兌換籌碼處之財物，不問屬於犯人與否，依刑法第二百六
    十六條第二項之規定宣告沒收。編號七至十所示等物，係被告午○○所有，供其
    與卯○○、乙○○共同常業賭博犯行所用之物，業據其等供明在卷，依刑法第三
    十八條第一項第二款規定，宣告沒收。至票號為五六五三五號、面額十萬元之本
    票一紙，係被告午○○個人標會所得會款，核與本件犯行無涉，自不得宣告沒收
    ，附此敘明。
據上論斷，應依刑事訴訟法第二百九十九條第一項前段，刑法第二十八條、第二百六
十七條、第二百六十六條第一項前段、第二項、第四十一條、第四十二條第二項、第
三十八條第一項第二款，罰金罰鍰提高標準條例第一條前段、第二條，判決如主文。
本案經檢察官張云綺到庭執行職務。
中      華      民      國      八十九      年    八      月    十四    日
                                  臺灣板橋地方法院刑事第六庭
                                          法  官  彭  松  江
右正本證明與原本無異。
如不服本判決，應於送達後十日內向本院提出上訴狀 (應附繕本) ，上訴於臺灣高等
法院。
                                          書記官  林  秀  惠
中      華      民      國      八十九      年    八      月    十四    日
附表：
編號  品    名      數                  量        沒      收    法      條
一    開球機        壹台（含號碼彩球柒拾伍個、攝  刑法第二百六十六條第二項
                    影鏡頭參個）
二    主機電腦    肆台 (含大鍵盤、螢幕各肆台）  同                    右
三    機台          貳拾伍台（含螢幕、ＩＣ板主機  同                    右
                    體、小鍵盤各貳拾伍台）
四    大螢幕電視    參台                          同                    右
五    開分鑰匙      貳支                          同                    右
六    賭資          貳拾柒萬陸仟陸佰伍拾元        同                    右
七    監視鏡頭      伍個（含螢幕伍台）            刑法第三十八條第一項第二
                                                  款
八    會員卡        貳拾捌張                      同                    右
九    營業報表      拾參張                        同                    右
十    會員名冊      貳本                          同                    右
附錄論罪科刑法條全文：
刑法第二百六十六條：
  在公共場所或公眾得出入之場所賭博財物者，處一千元以下罰金。但以供人暫時娛
樂之物為賭者，不在此限。
  當場賭博之器具與在賭檯或兌換籌碼處之財物，不問屬於犯人與否，沒收之。
刑法第二百六十七條：
  以賭博為常業者，處二年以下有期徒刑，得併科一千元以下罰金。


司法院資訊處製作；財團法人民間司法改革基金會備份。
